臺灣臺中地方法院交通事件裁定　　　96年度交聲字第273號
原處分機關　交通部公路總局臺中市監理站
受 處分 人　甲○○
右列受處分人因違反道路交通管理處罰條例案件，對於交通部公
路總局臺中區監理所民國96年3月7日所為之裁決（中監違字第裁
60-L00000000號裁決書），聲明異議，本院裁定如左：
    主  文
異議駁回。
    理  由
一、原處分機關交通部公路總局臺中區監理所略以：受處分人甲
    ○○所有2035-LN號自用小客車，於96年1月1日0時25分許，
    在嘉義市○○○路、民樂街口，因「領有號牌未懸掛（僅懸
    掛一面）」違規，經嘉義市警察局依違反道路交通管理處罰
    條例第12條第1項第7款當場舉發。嗣受處分人於期限內到案
    申訴，本所遂於96年3月7日以中監違字第裁60-L00000000號
    裁決書處罰鍰新臺幣5400元，並牌照吊銷；逾期則依裁決書
    處罰主文規定裁處等語。
二、本件受處分人甲○○則以：受處分人開車至台東縣臺東市寶
    華宮幫信眾處理神明的事情，因回程山上路崎嶇，晚上天色
    昏暗，致前方車牌掉落未查覺，直到嘉義市○○○路與民樂
    街口，被警察攔下時才知車牌掉落，因受處分人不是故意違
    規，請體恤民苦，予以查明，爰聲明異議云云。
三、按汽車（包括機器腳踏車）已領有號牌而未懸掛者，處汽車
    所有人新臺幣三千六百元以上一萬零八百元以下罰鍰，並禁
    止其行駛；前項第七款之牌照吊銷之；汽車牌照包括號牌、
    行車執照，為行車之許可憑證；汽車號牌每車兩面，應正面
    懸掛於車輛前後端之明顯適當位置。道路交通管理處罰條例
    第十二條第一項第七款、第二項與道路交通安全規則第十一
    條第一項第一款及違反道路交通管理事件統一裁罰標準表皆
    有明文。
四、經查：本件受處分人甲○○，其所有之車號2035-LN號自用
    小客車，於上開時、地，因領有號牌而未懸掛之違規事實，
    為員警當場舉發，經掣開違規通知單移送等情，非但為受處
    分人於異議狀所不爭執，並有前揭舉發通知單、裁決書等在
    卷可稽。雖受處分人以上開情詞置辯，惟經本院審酌卷附之
    相關資料得知，本案舉發員警於違規時地，執行交通稽查勤
    務時，發現一部白色車牌2035-LN號自用小客車，前方未懸
    掛車牌（後車牌為2035-LN）行駛，即攔停稽查，經查核駕
    行照資料無誤後告知違規事項，並依違規事實「領有號牌未
    依規定懸掛」舉發，依法舉發無誤。此有原舉發機關96年2
    月13日之書函在卷可憑。本院經查無任何證據足資證明執勤
    警員有捏造事實、違法取締之情事，則執勤警員本其維護交
    通秩序、安全職責所為之當場舉發，自應受到合法、正確之
    推定。本件既係員警當場舉發違規，並經受處分人當場確認
    無誤，其確領有號牌未依規定懸掛之違規情事，堪以認定。
    受處分人既明知該車曾於95年12月30日或96年1月1日車牌於
    行駛山路中掉落，而未立即報案，直到被開罰單後之96年1
    月4日才向臺中市警察局東區分駐所報案遺失車牌之事實，
    及車齡已達14年，如果路況不佳時，車牌容易自行鬆落等情
    ，是受處分人於駕駛該車前應更加注意隨時保持良好車況下
    ，始能合於法令及安全行駛道路，況車輛之號牌為車輛之認
    證，亦為行車之許可憑證，故車輛應依規定懸掛有效號牌始
    可行駛道路，以利辨識及交通秩序之維護。受處分人徒以車
    齡老舊，途中車牌掉落不知情，伊非故意違規云云抗辯，尚
    無可採。受處分人於行駛該車前既已知悉其車齡老舊，車牌
    於路況不佳時容易自行掉落之情形下，仍未善盡前揭注意義
    務而行駛道路，遭警依法舉發，應無違誤，是受處分人前開
    違規之事實，足堪認定。受處分人指摘原處分不當，尚屬無
    據。從而，原處分機關據以援引上開規定，裁處罰鍰新臺幣
    五千六百元整，並牌照吊銷，逾期則依裁決書處罰主文規定
    處罰，並無不當，本件聲明異議為無理由，應予駁回。
五、據上論斷，應依道路交通管理處罰條例第八十七條第二項，
    道路交通案件處理辦法第十九條，裁定如主文。
中　　華　　民　　國　　96　　年　　3　　 月　　26　　日
                    交通法庭　　法　官  黃松竹
上正本證明與原本無異。
如不服本裁定應於送達後五日內向本院提出抗告狀。
                                書記官  董美惠
中　　華　　民　　國　　96　　年　　3　　 月　　26　　日
